最高法院刑事判決　　　　　　　　　 111年度台上字第2523號
上　訴　人　孔家龍　民國00年0月00日生
 
 
上列上訴人因加重詐欺案件，不服臺灣高等法院中華民國110 年
12月28日第二審判決（110 年度上訴字第3126號，起訴案號：臺
灣新北地方檢察署108 年度偵緝字第3263號），提起上訴，本院
判決如下：
    主  文
上訴駁回。
    理  由
一、按刑事訴訟法第377 條規定，上訴於第三審法院，非以判決
    違背法令為理由，不得為之。是提起第三審上訴，應以原判
    決違背法令為理由，係屬法定要件。如果上訴理由書狀並未
    依據卷內訴訟資料，具體指摘原判決不適用何種法則或如何
    適用不當，或所指摘原判決違法情事，顯與法律規定得為第
    三審上訴理由之違法情形不相適合時，均應認其上訴為違背
    法律上之程式，予以駁回。
二、本件原判決綜合全案卷證資料，本於事實審法院之推理作用
    ，認定上訴人孔家龍有如其犯罪事實欄所載加重詐欺取財犯
    行，因而維持第一審論其以刑法第339條之4第1項第3款之以
    網際網路對公眾散布而詐欺取財罪，處有期徒刑1年1月，並
    應於刑之執行完畢或赦免後，驅除出境，暨相關沒收追徵諭
    知之判決，而駁回上訴人在第二審之上訴，已詳述其所憑證
    據及認定之理由，對於上訴人否認犯罪之辯解何以均不足以
    採信，亦在理由內詳加指駁及說明，核其所為之論斷，俱有
    卷存證據資料可資覆按，從形式上觀察，原判決尚無足以影
    響其判決結果之違背法令情形存在。
三、上訴人上訴意旨略稱：本件案發後，上訴人並非無意與告訴
    人黃豪偉進行和（調）解，實因無告訴人之金融機構帳戶號
    碼，因而無從匯寄賠償款項給告訴人，又上訴人本案犯罪情
    節非重，所得金額不高，本身罹有HIV及C型肝炎，家人亦患
    有心臟病及大腸癌，上訴人希望能儘速返回原居地治病並照
    顧家人，乃原判決竟維持第一審對上訴人所處之重刑，殊有
    不當云云。
四、關於刑之量定，係實體法賦予法院得依職權裁量之事項，苟
    於量刑時，已以行為人之責任為基礎，審酌刑法第57條各款
    所列事項而未逾越法律所規定之範圍，或濫用其權限，即不
    得任意指摘為違法，以為第三審上訴之合法理由。又刑法第
    339條之4第1項第3款之以網際網路對公眾散布而詐欺取財罪
    ，其法定本刑為「1年以上7年以下有期徒刑，得併科100 萬
    元以下罰金」。原審依前揭規定，就上訴人本件所犯之犯行
    ，於量刑時已以行為人之責任為基礎，並依刑法第57條各款
    所列事項，審酌上訴人之一切犯罪情狀後，並詳細說明第一
    審判決對上訴人科刑時，已審酌刑法第57條各款所列情狀，
    就上訴人本件所犯之罪，量定有期徒刑1年1月，已屬極低度
    之刑，並無明顯濫用裁量權限或所量之刑失之過重之情形，
    核無違法或不當。且此乃事實審法院量刑職權之適法行使，
    並未逾越法律所規定之範圍，或濫用其量刑權限，自不得執
    此指摘原判決違法。上訴人之上訴意旨關於原審量刑之指摘
    ，無非係對原判決已說明之事項及屬原審裁量職權之適法行
    使，徒以自己之說詞，任意指摘，尚非適法之第三審上訴理
    由。
五、揆之首揭規定及說明，本件上訴人之上訴為不合法律上之程
    式，應予駁回。
據上論結，應依刑事訴訟法第395條前段，判決如主文。
中    華    民    國   111    年    5     月    25    日
                  刑事第九庭審判長法  官  蔡  彩  貞  
                                  法  官  鄧  振  球  
                                  法  官  梁  宏  哲  
                                  法  官  蔡  廣  昇  
                                  法  官  周  盈  文  
本件正本證明與原本無異
                                  書記官
中    華    民    國   111    年    6     月    2     日